臺灣臺中地方法院刑事裁定　　　　　　100年度交聲字第739號
原處分機關　交通部公路總局臺中區監理所臺中市監理站
異　議　人
即受處分人　許宏彬
上列異議人即受處分人因違反道路交通管理處罰條例案件，對於
交通部公路總局臺中區監理所臺中市監理站於民國100年3月9日
所為之裁決（裁監稽違字第裁61-GF0000000號）聲明異議，本院
裁定如下：
    主    文
異議駁回。
    理    由
一、原處分機關意旨略以：異議人即受處分人（下稱受處分人）
    許宏彬於民國99年3月3日13時30分許，在臺中市○○路192
    號前，因「計程車駕駛人在執業中犯刑法第231條之罪，經
    法院判決有期徒刑確定，吊銷駕駛執照」之違規，為臺中市
    政府警察局交通警察隊以中市警交字第GF0000000號舉發違
    反道路交通管理事件通知單舉發。原處分機關交通部公路總
    局臺中區監理所臺中市監理站乃於100年3月9日以裁監稽違
    字第裁61-GF0000000號裁決書，依違反道路交通管理處罰條
    例第37條第3項、第67條第2項規定，處吊銷駕駛執照，3年
    內不得重新考領駕駛執照等語。
二、聲明異議意旨略以：受處分人駕駛計程車維生，因年歲已大
    ，無法另尋其他工作，懇請鈞院給予機會，將註銷時間改為
    1年或改罰勞動等語。
三、按計程車駕駛人，在執業期中，犯竊盜、詐欺、贓物、妨害
    自由或刑法第230條至第236條各罪之一，經第一審法院判決
    有期徒刑以上之刑後，吊扣其執業登記證。其經法院判決有
    期徒刑以上之刑確定者，廢止其執業登記，並吊銷其駕駛執
    照；汽車駕駛人，曾依第37條第3項規定吊銷駕駛執照者，3
    年內不得考領駕駛執照，道路交通管理處罰條例第37條第3
    項、第67條第2項分別定有明文。
四、經查：
（一）受處分人於98年12月間因犯刑法第231條第1項之妨害風化
      罪，經本院於98年12月18日以98年度中簡字第3925號判處
      有期徒刑3月，如易科罰金，以1千元折算1日，緩刑2年確
      定後，於99年3月3日13時30分許，在臺中市○○路192號
      前，經臺中市政府警察局交通警察隊第一組員警以其有計
      程車駕駛人在執業中犯妨害風化之罪，經法院判決有期徒
      刑確定，吊銷駕駛執照之事由，依道路交通管理處罰條例
      第37條第3項之規定開單舉發，並經原處分機關於100年3
      月9日以裁監稽違字第裁61-GF0000000號裁決書，裁處吊
      銷駕駛執照，3年內禁考等情，為受處分人所不爭執，並
      有上開舉發通知單、裁決書、臺灣高等法院被告前案紀錄
      表各1份在卷可稽。則受處分人於營業小客車執業期間中
      犯刑法第231條之妨害風化罪，並經法院判決有期徒刑以
      上之刑確定乙節，應堪認定。
（二）另按道路交通管理處罰條例第37條規定係規範營業小客車
      駕駛人消極資格條件之特別規定，以防治犯罪保障社會安
      全為主要目的。又臺灣地區營業小客車（計程車）駕駛人
      於執業期中犯罪，以犯竊盜罪、詐欺罪、贓物罪、妨害自
      由罪及妨害風化罪等5種犯罪類型比率最多。對於社會治
      安及乘客安全構成重大威脅，且由於營業小客車駕駛人之
      工作富流動性，接觸單身女性及攜帶大批財物旅客之機會
      甚多，且較易遭其控制，如不予防範，後果嚴重，此乃觀
      諸道路交通管理處罰條例於86年1月22日修正增訂第37條
      第3項之立法理由。再細繹道路交通管理處罰條例第37條
      第3項規定意旨係基於營業小客車營運及其駕駛人工作之
      特性，就駕駛人個人應具備之主觀條件，對人民職業選擇
      自由所為之限制，旨在保障乘客之安全，確保社會之治安
      ，及增進營業小客車之職業信賴，且營業小客車營運之管
      理，因各國國情與治安狀況而有不同，相關機關審酌曾犯
      上述之罪者，其再犯比率偏高，及其對乘客安全可能之威
      脅，衡量乘客生命、身體安全等重要公益之維護，與人民
      選擇職業應具備主觀條件之限制，而就其選擇職業之自由
      為合理之不同規定（司法院大法官釋字第58 4號解釋參照
      ）。從而，本件受處分人既於執業期間中有上開違規事實
      ，原處分機關援引前揭規定，對受處分人之違規行為裁處
      吊銷駕駛執照、3年內禁考之處分，核無違誤。至受處分
      人所提其職業、家庭經濟狀況等，均非上開法規所定得以
      審酌之事項，且觀諸前揭道路交通管理處罰條例第37 條
      第3項、第67條第2項規定可知，原處分機關就受處分人上
      開違規情形，所為吊銷駕駛執照、3年內禁考之處分並無
      行政裁量權，故受處分人請求註銷1年或改罰勞動服務云
      云，依法尚屬無據，礙難准許。
（三）綜上所述，本件受處分人前揭交通違規事實明確，原處分
      機關依道路交通管理處罰條例第37條第3項、第67條第2項
      規定而為前揭處分，於法要無違誤。本件異議為無理由，
      應予駁回。
五、據上論斷，應依道路交通管理處罰條例第87條第2項、道路
    交通事件處理辦法第18條之規定，裁定如主文。
中    華    民    國   100    年    3     月    16    日
                  交通法庭    法  官  許月馨
上正本證明與原本無異。
如不服本裁定應於送達後5日內向本院提出抗告狀。
                              書記官  黃美雲
中    華    民    國   100    年    3     月    16    日